【裁判字號】    97,交上易,354
【裁判日期】    980617
【裁判案由】    公共危險等
【裁判全文】
臺灣高等法院刑事判決               97年度交上易字第354號
上  訴  人
即  被  告  甲○○
選任辯護人  黃暖琇律師
上列上訴人即被告因公共危險案件，不服臺灣桃園地方法院97年
度交易字第204號，中華民國97年11月5日第一審判決（起訴案號
：臺灣桃園地方法院檢察署97年度偵字第2557號），提起上訴，
本院判決如下：
    主  文
上訴駁回。
    事實及理由
一、本案經本院審理結果，認第一審以上訴人即被告甲○○犯修
    正前刑法第一百八十五條之三之公共危險罪，並應論以累犯
    ，判處有期徒刑六月，核其認事用法及量刑均無不當，應予
    維持，並引用第一審判決書關於被告公共危險部分（至於被
    告服用酒類後，因過失致重傷部分，業據被告撤回上訴而確
    定）所記載之事實、證據及理由（如附件）。
二、被告上訴意旨略以：伊於飲酒後呼氣之酒精濃度，雖已達每
    公升0.45毫克，惟人體對酒精之耐受度及對意識之影響程度
    ，往往因人而異，是否確已因此對駕駛人產生駕駛能力及心
    理行為之負面影響，致使達於不能安全駕駛動力交通工具之
    程度，仍應審酌其他客觀事實加以判斷。況伊當天酒後並無
    神情恍惚、意識不清、多話、愛插嘴、突然大笑、表情呆滯
    、目光無神之情事，且伊之應對、行動及言語舉止亦無異樣
    之處，實難認伊之精神狀態已受酒精之影響而有何異常狀況
    ，本件車禍事故係因伊變換車道疏失所致，伊雖因飲酒致呼
    氣之酒精濃度達每公升0.45毫克，尚不致反應遲緩、影響駕
    駛判斷力，而有因酒精影響致不能安全駕駛之情形云云。
三、經查，原審判決認定被告於民國九十六年十二月二十六日晚
    間六時三十分起至八時三十分許止，在桃園縣桃園市○○路
    ○段三００號尊爵大飯店內飲用威士忌酒類約二百毫升後，
    已達不能安全駕駛動力交通工具之程度，仍於同日晚間八時
    四十五分許駕駛重型機車離去，嗣於同日晚間九時五十分許
    ，駕駛前開機車行經桃園縣桃園市○○路○段十五號前，於
    變換車道時，因酒後生理協調失衡，對路況之觀察力、反應
    能力減低，且疏未注意行駛於其右後方之由乙○○所駕駛直
    行而來之機車，被告仍貿然自該處內側車道駛向外側車道，
    二車遂發生碰撞，經警到場處理，測得被告呼氣之酒精濃度
    達每公升0.45毫克，認被告有服用酒類，不能安全駕駛動力
    交通工具而駕駛之事實，業據原判決詳為說明其認定所憑之
    依據及得心證之理由。且被告亦坦承：酒精對伊案發當時之
    判斷及駕駛能力有影響等語（見原審交易卷第40頁），並具
    體發生本件交通事故，再參酌證人丙○○○○證述：被告注
    意力不是很集中，神情有點恍惚，在現場時，被告不太能夠
    具體表達車行方向，被告一開始說他們是同方向的，我接著
    問被告，被告就沈默了，好像陷入自己的世界裡面，要再重
    複問他幾次他才能繼續回答我等情（見原審交易卷第43、45
    頁）。足認被告本件因飲酒所引起之生理反應及精神狀況，
    確有注意力不夠集中，神情恍惚，判斷能力不佳之情形，已
    明顯影響其駕駛車輛之精確性、對路況瞬間反應等駕駛能力
    ，且因其判斷能力、反應能力及駕駛能力受影響，而具體發
    生交通事故，足認被告本件飲酒後確實已達於不能安全駕駛
    動力交通工具之程度。被告上訴意旨，猶飾詞辯稱其可以安
    全駕駛，指摘原判決不當，為無理由，應予駁回。
據上論斷，應依刑事訴訟法第三百七十三條、第三百六十八條，
判決如主文。
本案經檢察官侯寬仁到庭執行職務。
中    華    民    國    98    年    6     月    17    日
                  刑事第二十一庭審判長法  官  蘇隆惠
                                      法  官  許永煌
                                      法  官  曾家貽
以上正本證明與原本無異。
不得上訴。
                                      書記官  任正人
中    華    民    國    98    年    6     月    26    日
附錄：本案論罪科刑法條全文
修正前刑法第185條之3：
服用毒品、麻醉藥品、酒類或其他相類之物，不能安全駕駛動力
交通工具而駕駛者，處一年以下有期徒刑、拘役或三萬元以下罰
金。


司法院資訊處製作；財團法人民間司法改革基金會備份。
